臺灣花蓮地方法院刑事判決　　　　　　 95年度簡上字第140號
上　訴　人　臺灣花蓮地方法院檢察署檢察官
上　訴　人　甲○○
即　被　告
上列上訴人即被告因傷害案件，不服本院95年度花簡字第602 號
中華民國95年8 月10日第一審判決（起訴案號：臺灣花蓮地方法
院檢察署95年度偵字第2669號），提起上訴，本院判決如下：
    主  文
上訴駁回。
甲○○緩刑貳年。
甲○○應分期支付被害人乙○○新台幣伍萬元，支付之時間及金
額如附表所示。
    事實及理由
一、本案經本院審理結果，認第一審判決依傷害罪名判處上訴人
    即被告甲○○拘役50日，並諭知如易科罰金，以銀元300 元
    即新臺幣900元折算1日，認事用法及量刑均無不當，應予維
    持，並引用一審判決書記載之事實、理由及證據。
二、檢察官上訴意旨指摘原審判決量刑過輕，被告上訴意旨則以
    被告已坦承犯行，並願意以分期方式支付被害人5 萬元，請
    求給予緩刑。
三、經查：本件犯罪事實，業據被告甲○○坦承不諱，核與證人
    乙○○、丁○○於偵查中之證詞相符，並有卷附花蓮醫院診
    斷證明書、被告積欠乙○○小吃消費明細表各1 份及扣案空
    酒瓶1 個可稽，足徵被告之自白與事實相符，堪予採信，事
    證明確，被告前揭犯行，均堪予認定。是原審判決認事、用
    法均無違誤，應予維持。
四、末按，犯罪在95年7月1日刑法修正施行前，而於施行後裁判
    ，則其緩刑之宣告，應適用修正後刑法第74條之規定，無比
    較新舊法之問題（最高法院95年第8 次刑事庭會議決議參照
    ）。又緩刑宣告，得斟酌情形，命犯罪行為人向被害人支付
    相當數額之財產或非財產上之損害賠償，刑法第74條第2 項
    第3 款定有明文。查被告未曾受有期徒刑上刑之宣告，有臺
    灣高等法院被告前案紀錄表各1 份可稽，本院審酌被告前此
    未曾受有期徒刑以上之宣告，如被告依主文所示之時間及方
    式，向被害人乙○○為支付，彌補被害人部分之損害，應可
    認為其經此科刑之教訓後，已知所警惕而無再犯之虞，只須
    為刑罰之宣告，即足以策其自新，而認以暫不執行為適當，
    故本院爰依修正後刑法第74條第1項第1款及第同條第2項第3
    款之規定規定，爰併為緩刑2 年之宣告。本件緩刑宣告既係
    以被告為上開支付為條件，如被告無正當理由而不依本判決
    為上開支付，應由被害人將其不履行或不為適當履行之事由
    向最後住所地法院檢察署檢察官陳報，檢察官得依刑法第75
    條之1第1項第4 款之規定聲請法院撤銷上開緩刑，附此說明
    。
據上論斷，應依刑事訴訟法第455 條之1第1項、第3項、第368條
、第373條，刑法第74條第1項第1款、第2項第3 款，判決如主文
。
本案經檢察官丙○○到庭執行職務。
中　　華　　民　　國　　96　　年　　1 　　月　　11　　日
                              臺灣花蓮地方法院刑事第三庭
                                    審判長法  官　鄭培麗
                                          法  官  楊仲農
                                          法  官  張嘉芬
上列正本證明與原本無異。
本件不得上訴。
                                          書記官
中　　華　　民　　國　　96　　年　　1 　　月　　12　　日
附表：
給付方法：被告應自民國96年2月1日起，每月第1 日至少給付被
害人乙○○新臺幣1 萬元。全部金額應於96年6月1日前付清。如
有一期不履行，視為全部到期。
